臺灣雲林地方法院交通事件裁定　　　　 94年度交聲字第122號
原處分機關　交通部公路總局嘉義區監理所雲林監理站
異　議　人　甲○○
上列受處分人因違反道路交通管理處罰條例案件，對於交通部公
路總局嘉義區監理所雲林監理站民國94年3 月1 日所為之裁決處
分（原處分案號：雲嘉裁字第裁72-E00000000號），聲明異議，
本院裁定如下：
    主  文
原處分撤銷。
甲○○不罰。
    理  由
一、原處分意旨略以：異議人即受處分人甲○○所有之車號KJ8-
    477 號重型機車，於民國（下同）93年12月7 日上午10時32
    分許，行經新竹市○○路、五福路口時，為新竹市警察局第
    三分隊員警發覺異議人騎機車未依規定戴安全帽。經警示意
    停車受檢，竟拒絕停車接受稽查而逃逸。嗣經取締員警記下
    車號逕行舉發。並由原處分機關依同條例第31條第6 項、第
    60條第1 項、第63條第1 項第1 款及違反道路交通管理事件
    統一裁罰基準表之規定，共裁處新台幣（下同）3,500 元，
    並記違規點數1 點。
二、聲明異議意旨略以：93年12月7 日當日伊人在雲林縣雲林科
    技工業區○○○ 路56號之金居開發銅箔股份有限公司上班，
    並未離開公司，車輛亦在雲林，並未借予他人使用。伊平日
    均騎該機車自西螺鎮到公司上班。為此，聲明異議，請求撤
    銷原處分等語。
三、經查：
（一）異議人於93年12月7 日即員警舉發其駕車違規當日，其自
      上午7 時54分起至下午6 時4 分止，人均在雲林縣雲林科
      技工業區○○○ 路56號之金居開發銅箔股份有限公司上班
      等情，有該公司之上下班刷卡紀錄一份附卷可考。足認異
      議人當天人確係在位於雲林縣之公司上班，並非違規之駕
      駛人乙節無訛。
（二）又證人即舉發本件違規事件之員警林永開到庭證述：印象
      中駕駛人是男生，但對於年齡、外型沒有印象，只能確定
      車牌號碼為正確，連照相時間也來不及，因為他加速時車
      速都非常快速，那一瞬間無法判斷車牌有無被變造或偽造
      等語。員警所取締之車輛既係於高速之速度下駛離，顯見
      員警確實無法明確判斷車牌究有無遭偽造或變造之情形。
      然現今持用偽造或變造車牌之案例層出不窮，自難僅憑車
      號即逕予認定違規之車輛，應再參酌車輛之其他特徵，以
      增強其確信度。然本件依取締員警林永開之供證，尚無法
      提出其它特徵足資認定警員當時逕行舉發之違規車輛係異
      議人所有之上開機車。況駕駛人若非心虛，其實無必要僅
      僅只為逃避未戴安全帽如此輕微之罰則而逃逸。益徵該車
      車牌非無遭偽造或變造之可能。參以本件查獲當時違規地
      點係在新竹市○○路、五福路口乙情，有舉發違反道路交
      通管理事件通知單一紙在卷可考。則當日違規之人既非異
      議人，違規地點又係於新竹市內，與異議人位於雲林縣境
      內之住所及公司相距甚遠，顯無任何關聯。是異議人辯稱
      ：車輛未借予他人使用，當日係放於公司乙節，尚可採信
      。
（三）按道路交通管理處罰條例第31條第6 項、第60條第1 項，
      係處罰駕駛人，異議人非駕駛人，雖同條例第7 條之2 第
      4 項規定：汽車駕駛人之行為有不服指揮稽查而逃逸，當
      場不能或不宜攔截製單舉發者，得對汽車所有人逕行舉發
      處罰。但既然不能證明本件駕駛人所騎乘之機車為異議人
      所有之機車，因而亦不能以此規定而處罰異議人。原處分
      未予詳查，遽予裁罰，尚有未洽。本件異議為有理由，原
      處分應予撤銷，併為異議人不罰之諭知。
四、據上論結，應依道路交通管理處罰條例第87條第2 項、道路
    交通案件處理辦法第20條前段，裁定如主文。
中　　華　　民　　國　　94　　年　　8 　　月　　15　　日
                    交通法庭法  官  蔡  世  芳
以上正本證明與原本無異。
如不服本裁定，應於裁定送達後5 日內向本院提出抗告狀（須附
繕本）。
                            書記官  林  秀  娟
中　　華　　民　　國　　94　　年　　8 　　月　　15　　日
